【裁判字號】    95,訴,2462
【裁判日期】    950731
【裁判案由】    毒品危害防制條例
【裁判全文】
臺灣高雄地方法院刑事判決              95年度訴字第2462號
公  訴  人  臺灣高雄地方法院檢察署檢察官
被      告  甲○○
                    （另案在臺灣高雄女子監獄執行中）
上列被告因違反毒品危害防制條例案件，經檢察官提起公訴（95
年度毒偵字第4744號），本院於準備程序進行中，被告為有罪之
陳述，經告知簡式審判程序之旨，並聽取檢察官及被告之意見後
，本院合議庭裁定由受命法官獨任改依簡式審判程序審理，並判
決如下：
    主  文
甲○○連續施用第一級毒品，處有期徒刑捌月；又連續施用第二
級毒品，處有期徒刑伍月；應執行有期徒刑拾壹月。
    事  實
一、甲○○前因施用毒品案件，經本院裁定送觀察、勒戒後，認
    有繼續施用毒品之傾向，復經本院裁定令入戒治處所施以強
    制戒治，嗣於民國93年5 月7 日執行完畢釋放出所，並由臺
    灣高雄地方法院檢察署檢察官於93年5 月11日以93年度戒毒
    偵字第230 號為不起訴處分確定；又因施用毒品案件，經本
    院於94年7 月29日以94年度訴字第1707號判決處有期徒刑6
    月、3 月，應執行有期徒刑8 月確定（尚未執行完畢）。詎
    其猶未悛悔，於強制戒治執行完畢釋放後5 年內，基於施用
    第1 級毒品之概括犯意，自95年2 月15日起至95年2 月28日
    凌晨1 時許，在高雄縣鳳山市○○路50之1 號至處或高雄縣
    友人處，以針筒注射之方式，連續施用第1 級毒品海洛因數
    次，約1 日施用2 、3 次；另基於施用第2 級毒品之概括犯
    意，自95年2 月15日至95年2 月27日晚間，在前開地點，以
    加熱吸食器吸食煙霧之方式，連續施用第2 級毒品甲基安非
    他命數次，約2 、3 日施用1 次。嗣於95年2 月28日上午10
    時30分許，因涉竊盜案在高雄縣鳳山市○○路郵局前為警查
    獲，經警採尿送驗而悉上情。
二、案經高雄縣政府警察局鳳山分局報告臺灣高雄地方法院檢察
    署檢察官偵查起訴。
    理  由
一、本案被告甲○○所犯係毒品危害防制條例第10條第1 項、第
    2 項之施用第1 級、第2 級毒品罪，其法定刑係死刑、無期
    徒刑、最輕本刑為3 年以上有期徒刑以外之罪，被告於準備
    程序進行中就被訴事實為有罪之陳述，經告知簡式審判程序
    之旨，並聽取其與檢察官之意見後，本院認無不得或不宜改
    依簡式審判程序進行之情事，爰依刑事訴訟法第273 條之1
    第1項 規定，裁定本件由受命法官獨任改依簡式審判程序審
    理，合先敘明。
二、訊據被告甲○○對於前揭施用第1 級、第2 級毒品之事實供
    承不諱，而其為警所採尿液經送以酵素免疫分析法初步篩檢
    ，再以氣相層析質譜儀法確認結果，呈嗎啡及甲基安非他命
    陽性反應，此有臺灣檢驗科技股份有限公司濫用藥物尿液檢
    驗報告（報告編號：KＺ000000000000）暨尿液採集編號對照
    表附卷可稽，足徵被告之自白與事實相符，堪予採信。又被
    告有如前開事實欄所列前科紀錄，此有臺灣高等法院被告前
    案紀錄表、臺灣高等法院在監在押全國紀錄表、臺灣高雄地
    方法院檢察署檢察官93年度戒毒偵字第230 號不起訴處分書
    、本院94年度訴字第1707號判決書在卷可參，堪認被告確於
    強制戒治執行完畢釋放後5 年內，再犯本件施用第1 級、第
    2 級毒品之罪。綜上所述，本案事證明確，被告犯行堪以認
    定，應依法論科。
三、按行為後法律有變更者，適用行為時之法律，但行為後之法
    律有利於行為人者，適用最有利於行為人之法律，刑法第2
    條第1 項定有明文。本件被告行為後，95年7 月1 日修正施
    行之新刑法，業已刪除第56條關於連續犯之規定，此刪除雖
    非犯罪構成要件之變更，但已影響行為人刑罰之法律效果，
    自屬法律有變更，而被告於舊法時期所為數次施用第1 級毒
    品犯行以及施用第2 級毒品犯行，如依修正前之連續犯規定
    各論以一罪，僅得加重其刑至二分之一，倘依新法則均應數
    罪分別論斷而併罰，其刑度較依連續犯規定論以一罪之結果
    為重，是以舊法對被告較有利。其次，刑法第51條第5 款原
    規定，宣告多數有期徒刑者，於各刑中之最長期以上，各刑
    合併之刑期以下，定其刑期，但不得逾20年，嗣後95年7 月
    1 日修正施行之該條款，提高多數有期徒刑合併應執行之刑
    不得逾30年，就此部分之變更亦應依刑法第2 條第1 項規定
    比較適用新舊法，最高法院95年第8 次刑事庭會議決議業已
    明揭其旨，且比較結果舊法並無不利於被告。按新舊法比較
    時，應就罪刑有關之共犯、未遂犯、連續犯、牽連犯、結合
    犯以及累犯加重、自首減輕、暨其他法定加減原因、與加減
    例等一切情形，綜其全部之結果，而為比較，再適用有利於
    行為人之法律處斷，且應就罪刑有關之一切情形，比較其全
    部之結果，而為整個之適用，不能割裂而分別適用有利益之
    條文，最高法院24年度上字第4634號、27年度上字第2615號
    判例業已明揭其旨。本件被告行為後之法律既有如上之變更
    ，經綜合比較結果，適用舊法應對於被告較為有利，是應依
    刑法第2 條第1 項前段規定適用舊法。核被告所為，係犯毒
    品危害防制條例第10條第1 項、第2 項之施用第1 級、第2
    級毒品罪。被告持有海洛因及甲基安非他命之低度行為為其
    施用之高度行為所吸收，毋庸另論。被告先後數次施用海洛
    因及甲基安非他命行為之時間緊接，所犯構成要件相同，顯
    均係基於概括犯意而為，應分別依刑法修正前第56條連續犯
    規定論以一罪，並加重其刑。至被告施用第1 級、第2 級毒
    品之犯意各別，行為互殊，應予分論併罰。茲審酌被告前因
    施用毒品案件，經觀察、勒戒及強制戒治、判刑後，猶未悛
    悔而再為本件施用毒品犯行，足見其毒癮匪淺，然念其犯後
    尚能供承犯行，態度良好，且毒癮戒絕確實不易，又其施用
    毒品乃戕害自身健康而未直接危害他人，以及犯罪之手段、
    所生危害等一切情狀，量處如主文所示之刑，並依舊法定其
    應執行之刑，以資懲儆。
據上論斷，應依刑事訴訟法第273 條之1 第1 項、第299 條第1
項前段，毒品危害防制條例第10條第1 項、第2 項，刑法第2 條
第1 項前段、第11條前段、修正前第56條、修正前第51條第5 款
，判決如主文。
本案經檢察官乙○○到庭執行職務。
中    華    民    國    95    年    7     月    31    日
                        鳳山刑事第二庭法  官 譚德周
以上正本證明與原本無異。
如不服本判決，應於收受送達後10日內向本院提出上訴書狀。
中    華    民    國    95    年    7     月    31    日
                                      書記官 廖美玲
附錄法條：毒品危害防制條例第10條第1 項、第2 項
毒品危害防制條例第10條
施用第一級毒品者，處 6 月以上 5 年以下有期徒刑。
施用第二級毒品者，處 3 年以下有期徒刑。


司法院資訊處製作；財團法人民間司法改革基金會備份。
